【裁判字號】    99,交訴,159
【裁判日期】    991028
【裁判案由】    公共危險
【裁判全文】
臺灣板橋地方法院刑事判決             99年度交訴字第159號
公  訴  人  臺灣板橋地方法院檢察署檢察官
被      告  甲○○
上列被告因公共危險案件，經檢察官提起公訴（99年度偵字第15
020 號），嗣因被告於本院準備程序中就被訴事實為有罪之陳述
，本院告知被告簡式審判程序之旨，並聽取當事人之意見後，由
本院裁定改依簡式審判程序進行，判決如下：
    主  文
甲○○駕駛動力交通工具肇事，致人受傷而逃逸，累犯，處有期
徒刑陸月，如易科罰金，以新臺幣壹仟元折算壹日。
    事  實
一、甲○○於前民國85年間，因違反肅清煙毒條例等案件，經臺
    灣桃園地方法院以85年度訴字第664 號判決分別判處有期徒
    刑2 月（以下稱甲罪）、3 年（以下稱乙罪），應執行有期
    徒刑3 年，經上訴後，由臺灣高等法院以85年度上訴字第49
    16號判決駁回上訴而確定；復於86年間，因違反肅清煙毒條
    例案件，經臺灣桃園地方法院以86年度訴字第901 號判決判
    處有期徒刑3 年4 月（以下稱丙罪），經上訴後，由臺灣高
    等法院以87年度上訴字第1604號判決駁回上訴而確定，上開
    有期徒刑3 年、3 年4 月經接續執行，於89年8 月31日縮刑
    假釋出監；嗣上開假釋因案經撤銷，所餘殘刑有期徒刑3 年
    3 月15日，經付執行，嗣上開甲、乙、丙罪復經臺灣高等法
    院以96年度聲減字第1503號裁定分別減刑為有期徒刑1 月、
    1 年6 月及1 年8 月，並就減刑後之甲、乙2 罪更定應執行
    有期徒刑1 年6 月確定，於96年7 月16日期滿執行完畢（於
    本案構成累犯）。
二、詎其猶不知悔改，於99年4 月12日凌晨3 時30分許，駕駛車
    牌號碼2779－PW號自小貨車，沿臺北縣樹林市○○路○ 段由
    東南往西北方向行駛，行經中山路3 段與東佳路口時，適丙
    ○○騎乘車牌號碼P67-887 號重型機車搭載陳婉琪，沿樹林
    市○○路○ 段違規跨越雙黃線同向超速行駛於對向內側車道
    ，甲○○於左轉時應注意車輛前後左右之狀況，且依當時情
    形並無不能注意之情事，竟疏未注意及此，貿然左轉，致丙
    ○○騎乘之上開機車煞車不及，機車前車頭撞擊自小貨車之
    左後車門，致丙○○、陳婉琪人車倒地，丙○○因此受有左
    脛骨骨折、右腳多處擦、瘀傷等之傷害並昏倒於地，陳婉琪
    則受有右眉撕裂傷、兩側上肢、背、右臀多處擦挫傷之傷害
    後（過失傷害罪部分，均未據告訴），詎甲○○於肇事後，
    竟未施以必要之救護即駕車逃逸，嗣經警調閱上開肇事路口
    監視錄影而循線查獲。
三、案經臺北縣政府警察局樹林分局移送臺灣板橋地方法院檢察
    署檢察官偵查起訴。
    理  由
一、查本件被告甲○○所犯並非死刑、無期徒刑、最輕本刑為3
    年以上有徒刑之罪或高等法院管轄第一審案件，而其於準備
    程序進行中，被告先就被訴事實為有罪之陳述，經法官告知
    簡式審判程序之旨，並聽取公訴人及被告之意見後，本院認
    適宜改依簡式審判程序進行，爰依刑事訴訟法第273 條之1
    第1 項、第284 條之1 規定，由本院合議庭以裁定由受命法
    官獨任進行簡式審判程序，合先敘明。
二、上開事實，業據被告於本院審理時坦承不諱，核與被害人丙
    ○○、乙○○於警詢及偵查中陳述之情節大致相符，復有臺
    北縣政府警察局樹林分局道路交通事故現場圖、調查報告表
    (一)、(二)、肇事人自首情形紀錄表各1 份、現場暨車損照片26
    張、肇事路口監視錄影翻拍照片4 張、監視錄影光碟1 片及
    仁愛醫院診斷證明書2 紙存卷可稽。被告之任意性自白核與
    事實相符。本案事證明確，被告犯行堪以認定。
三、核被告所為，係犯刑法第185 條之4 駕駛動力交通工具肇事
    致人受傷而逃逸罪。又被告前受有如事實欄所載罪刑宣告及
    執行紀錄，有臺灣高等法院被告前案紀錄表在卷可考，被告
    於有期徒刑執行完畢後5 年內，故意再犯本案有期徒刑以上
    之罪，為累犯，應依刑法第47條第1 項規定加重其刑。雖蒞
    庭公訴人於本院審理中稱：請審酌被告雖坦承犯行，惟於準
    備程序中竟杜撰其於肇事後尚有回車禍地點查看之情，然被
    害人於車禍後丙○○已昏迷，根本不可能會站在該處與被害
    人乙○○談話，可見被告雖因證據明確坦承犯行，但並無悔
    意，仍試圖減輕其罪責，且迄未與被害人達成和解，建請論
    處有期徒刑1 年，且不予諭知緩刑等語。惟查，被告與被害
    人等發生交通事故致被害人受傷後，僅因考量其自身避免為
    警查獲之因素，即捨傷者而離開現場，未慮及其逕自離開現
    場極有可能導致被害人傷勢加重，所為自應非難，又被告於
    警詢及偵查均陳稱其於肇事後並未回到現場，迄至本院準備
    程序時始改口辯稱其有回到現場察看云云，亦無可取，然衡
    酌被害人陳婉琪因本件交通事故受有右眉撕裂傷、兩側上肢
    、背、右臀多處擦挫傷之傷害，傷勢尚非嚴重，而被害人丙
    ○○係因此受有左脛骨骨折、右腳多處擦、瘀傷等之傷害，
    惟事後被告並已與被害人等成立調解，並取得被害人等之諒
    解，有本院交附民移調字第189 號調解筆錄1 份在卷可稽，
    以其所犯刑法第185 條之4 之駕駛動力交通工具肇事致人受
    傷而逃逸罪之法定本刑為6 個月以上5 年以下有期徒刑，與
    其犯罪情節相較，實屬情輕法重，客觀上足以引起一般同情
    ，顯有堪資憫恕之處，本院認縱處以法定最低刑度猶嫌過重
    ，爰依刑法第59條之規定，減輕其刑，並依法先加重後減輕
    之。爰審酌被告因疏未注意轉彎車應讓直行車先行及車前狀
    況，貿然左轉，致生本件道路交通事故，肇事後未思即時救
    助傷患，反而駕車逃逸，意圖逃避責任，陷被害人等於求援
    無著及求償無門之危險，實應予非難，惟念其犯罪後坦承犯
    行，且已與被害人等成立調解，並取得被害人等之諒解，態
    度堪稱良好，兼酌以被告之智識程度、生活狀況等一切情狀
    ，量處如主文所示之刑，並諭知易科罰金之折算標準，以示
    懲儆。
據上論斷，應依刑事訴訟法第273 條之1 第1 項、第299 條第1
項前段，第185 條之4 、第47條第1 項、第59條、第41條第1 項
前段，判決如主文。
本案經檢察官劉文翰到庭執行職務。
中    華    民    國    99    年    10    月    28    日
                      交通法庭  法  官  林淑婷
上列正本證明與原本無異。
如不服本判決，應於判決送達後10日內敘明上訴理由，向本院提
出上訴狀 (應附繕本) ，上訴於臺灣高等法院。其未敘述上訴理
由者，應於上訴期間屆滿後20日內向本院補提理由書「切勿逕送
上級法院」。
                                書記官  莊川億
中    華    民    國    99    年    10    月    29    日
附錄本案論罪科刑法條全文：
中華民國刑法第185條之4
駕駛動力交通工具肇事，致人死傷而逃逸者，處六月以上五年以
下有期徒刑。

司法院資訊處製作；財團法人民間司法改革基金會備份。
